【裁判字號】    99,上更(一),160
【裁判日期】    990729
【裁判案由】    毒品危害防制條例
【裁判全文】
臺灣高等法院刑事判決             99年度上更(一)字第160號
上  訴  人
即  被  告  甲○○
選任辯護人  沙  洪律師
上列上訴人因毒品危害防制條例案件，不服臺灣桃園地方法院96
年度訴字第213號，中華民國96年10月22日第一審判決（起訴案
號：臺灣桃園地方法院檢察署95年度偵字第7760號），提起上訴
，判決後，經最高法院發回更審，本院判決如下：
    主  文
原判決撤銷。
甲○○販賣第二級毒品，處有期徒刑捌年。扣案如附表一編號1
、2、3及附表二編號1、2所示之第二級毒品（種類、成分、驗餘
數量均詳如附表所載）均沒收銷燬之；如附表一編號4、5及附表
二編號3所示之第三級毒品愷他命共拾肆包（驗餘數量各詳如附
表所載；含包裝袋拾肆個，共重玖點捌玖公克）、門號000000
0000號行動電話壹支（含SIM卡壹枚）均沒收。
    事  實
一、甲○○明知3,4-亞甲基雙氧甲基安非他命（MDMA）及甲基安
    非他命（Methamphetamine） 均係毒品危害防制條例第2 條
    第2項第2款所定之第二級毒品，而愷他命（Ketamine）為同
    條例第2條第2項第3款所定第三級毒品，均不得非法持有、
    販賣，於民國95年2月下旬，因陸續有購毒者撥打甲○○持
    用之0000000000號行動電話表示欲購買第二級毒品、第三級
    毒品之意，詢問是否有毒品出售，甲○○認有利可圖，竟意
    圖營利，基於販賣第二級毒品MDMA、甲基安非他命及第三級
    毒品愷他命之犯意，於95年3月3日9時43分、21時41分許，
    以0000000000號行動電話與姓名年籍不詳、綽號「梁胖」之
    成年男子聯繫販入毒品相關事宜，再於同年3月上旬某日，
    在桃園縣桃園市○○路、中華路口「SKY舞廳」內，分別以1
    顆搖頭丸新臺幣（下同）300元、1包愷他命800元之價格，
    向「梁胖」同時販入含第二級毒品MDMA、甲基安非他命成分
    之搖頭丸40顆及第三級毒品愷他命15包，除部分供己施用外
    ，並伺機用高於前揭販入之價格出售予前來電詢問之人牟利
    ，嗣因警方對甲○○所使用之0000000000號行動電話依法聲
    請核發通訊監察書並進行監聽，查知甲○○於95年3月27日
    晚間，在桃園縣龜山鄉○○路○段379號「天堂鳥汽車旅館」
    內舉辦搖頭派對，遂於同日晚上10時30分許，在上址「天堂
    鳥汽車旅館」621室，當場查獲甲○○持有含第二級毒品MDM
    A成分之搖頭丸13.5顆（即附表一編號1、2、3扣案物品種類
    欄所示之物）、第三級毒品愷他命12包（即附表一編號4、5
    扣案物品種類欄所示之物，起訴書誤載為13包），另自甲○
    ○身上扣得前開供聯絡販賣毒品所用之門號0000000000號行
    動電話1支（含SIM卡1枚）及非供聯絡販賣毒品所用之門號
    0000000000號行動電話1支（含SIM卡1枚），復於翌日即同
    年月28日凌晨1時許，經甲○○同意後，由甲○○帶同警員
    至其位於臺北縣樹林市○○街14號2樓之居所進行搜索，並
    起出含第二級毒品MDMA、甲基安非他命成分之搖頭丸24顆（
    即附表二編號1、2扣案物品種類欄所示之物）、第三級毒品
    愷他命2包（即附表二編號3扣案物品種類欄所示之物），進
    而循線查悉上情。
二、案經桃園縣政府警察局龜山分局報請臺灣桃園地方法院檢察
    署檢察官偵查起訴。
    理  由
壹、程序部分
一、關於被告刑求抗辯之認定：
  (一)按被告之自白，非出於強暴、脅迫、利誘、詐欺、疲勞訊問
    、違法羈押或其他不正之方法，且與事實相符者，得為證據
    。被告陳述其自白係出於不正之方法者，應先於其他事證而
    為調查。刑事訴訟法第156條第1項、第3項前段定有明文。
    被告就其遭刑求部分於檢察官訊問時稱：在偵訊室內，有用
    本子打伊頭，上廁所時亦有打罵，而在打伊時錄音有中斷，
    伊遭警員一直打頭，導致伊頭暈暈云云（見偵查卷第44頁、
    第57頁），於原審準備程序時則陳稱：伊在桃園縣政府警察
    局龜山分局製作筆錄前，有一位胖胖的警員（經查為黃樹萌
    ）將伊帶至廁所旁邊，用手打伊頭頂中心部分，打了3下，
    並恐嚇如再不承認，就要以販賣罪移送，伊只好按照該警員
    之意思製作警詢筆錄云云（見原審卷第21頁）；而依被告於
    檢察官訊問時所陳，刑求被告之人應係在偵訊室內製作被告
    警詢筆錄之賴惠中（詢問人）或孫毓謙（記錄），惟被告於
    原審審理時改稱其係在廁所旁邊遭黃樹萌以手毆打，是被告
    前後所述遭刑求之情節，地點、方式、刑求者均不一致，是
    否屬實，已屬可疑。且經核閱由臺灣桃園地方法院檢察署檢
    察官向臺灣桃園看守所調取被告查獲當日即95年3月28日送
    該所附設勒戒處所觀察勒戒時之內外傷紀錄表及健康檢查表
    ，可知當時被告除高血壓外，自述無病、無內外傷，有該所
    95年10月12日桃所衛字第0959902632號函附臺灣桃園看守所
    附設勒戒處所新收收容人內外傷紀錄表及健康檢查表附卷可
    佐（見偵查卷第59頁至第61頁），足見被告於95年3月28日
    送臺灣桃園看守所附設勒戒處所時，並無陳述受有內、外傷
    之情，且其身體外觀上亦無任何明顯可見之傷痕，而倘被告
    確遭受警員「一直」毆打頭部，已致其出現頭暈之生理反應
    ，衡常被告頭部應已有造成瘀傷或腫傷之情，且被告在當日
    向檢察官陳述其遭刑求後，竟未向臺灣桃園看守所人員陳述
    前情，並要求檢查傷痕以留下跡證，供日後作為其有利之調
    查依據，亦與常情有間。
  (二)再證人即被告指認遭其刑求之警員黃樹萌於原審作證時，否
    認曾毆打被告一情（見原審卷第73頁、第75頁至第76頁），
    而證人即製作被告警詢筆錄之警員賴惠中亦於原審審理中，
    就製作警詢筆錄之經過結證稱：伊詢問被告是否販毒，被告
    說沒有，伊就拿出伊製作之通訊監察譯文表給被告看，告訴
    被告從譯文表上可以看出有人跟他買毒品…，後來被告才說
    他住處還有毒品，也帶同警員去他住家將毒品起出；製作筆
    錄時係採一問一答方式，並有全程錄音，偵訊室與辦公室有
    玻璃隔著，可透過玻璃看到偵訊室內之情形，伊並未看見黃
    樹萌將被告帶至偵訊室旁的小房間及廁所，被告在伊製作警
    詢筆錄時，亦未表示有其他警員對之有不法舉動等語明確（
    見原審卷第93頁至第96 頁），且本案既經依法聲請核發通
    訊監察書，對被告使用之0000000000號行動電話進行監聽，
    監聽結果已發現部分對話與販賣毒品有關（詳後述），並非
    無相當事證供警察機關偵查，而證人賴惠中詢問被告之內容
    ，確有相關事項由通訊監察譯文查得，堪認被告應係經由證
    人賴惠中提示通訊監察譯文後，始為陳述。本件關於被告刑
    求抗辯部分，經調查相關證據後，查無事證足以證明被告確
    遭刑求，是被告此部分所辯，不足採信。從而，被告於警詢
    所為之全部陳述，係出於其自由意志，自得採為本案之證據
    。
二、本院認定事實所引用之下列證據資料（包含供述證據、文書
    證據等），並無證據證明係公務員違背法定程序所取得。又
    被告及檢察官於原審及本院審判時對本院所提示之被告以外
    之人審判外之供述，包括供述證據、文書證據等證據，就證
    據能力均未表示爭執，且迄言詞辯論終結前並未聲明異議，
    亦無顯有不可信之情況與不得作為證據之情形，本院審酌上
    開證據資料製作時之情況，尚無違法不當及證明力明顯過低
    之瑕疵，認為以之作為證據應屬適當，是依刑事訴訟法第15
    9條至第159條之5規定，本院所引用供述證據及文書證據等
    ，如下揭所示均有證據能力。
貳、實體部分：
一、訊據被告甲○○矢口否認有何販賣第二、三級毒品犯行，辯
    稱：「扣案之第二、三級毒品都是伊向『梁胖』購買來供自
    己施用的，而通訊監察譯文的內容都是伊與朋友亂講的，且
    監聽內容之檳榔、精靈的不能指為毒品，或與毒品交易有關
    。」云云。經查：
  (一)1.本件警方在上開「天堂鳥汽車旅館」621室所扣得之紅色
      圓形錠9顆及碎錠1塊、土黃色圓形錠3顆、紫紅色圓形錠1
      顆（以上合計13.5顆，即如附表一編號1、2、3扣案物品
      種類欄所示之物）及白色結晶性粉末共12包（即如附表一
      編號4、5扣案物品種類欄所示之物），經送行政院衛生署
      管制藥品管理局鑑定結果，紅色圓形錠、土黃色圓形錠、
      紫紅色圓形錠檢出MDMA成分，白色結晶性粉末檢出愷他命
      成分，有該局管檢字第0950011975號鑑定書附卷可稽（見
      偵查卷第66頁至第67頁）；另在被告上址居所起出之粉紅
      色圓形錠23顆、粉紅色三角形錠1顆（即如附表二編號1、
      2扣案物品、種類欄所示之物）及白色或無色透明結晶或
      結晶性粉末2包（即如附表二編號3扣案物品種類欄所示之
      物），經送鑑定結果，粉紅色圓形錠檢出MDMA成分，粉紅
      色三角形錠檢出MDMA、Me thamphetamine（甲基安非他命
      ）成分，白色或無色透明結晶或結晶性粉末則檢出愷他命
      成分，亦有行政院衛生署管制藥品管理局管檢字第096000
      2951號鑑定書在卷足憑（見原審卷第49頁至第50頁）。
    2.而被告於警詢時稱：「毒品係向『梁胖』購買，交易方式
      係伊持用行動電話撥打『梁胖』持用之0000000000號行動
      電話約定交易時、地及數量後就進行交易。」等語（見偵
      查卷第10頁、第11頁），於原審審理時亦供稱：「扣案之
      毒品係在查獲前約1、2星期在桃園『SKY舞廳』向『梁胖
      』購買，當時買以1顆300元之價格購買搖頭丸40顆，K他
      命1 包800元買了15包。」等語（見原審卷第108頁）。
    3.復佐以被告持用之0000000000號行動電話與綽號「梁胖」
      之年耤姓名均不詳之成年男子使用之0000000000號行動電
      話確有以下對話：
      (1)95年3月3日9時43分被告持用之0000000000號行動電話
        撥打「梁胖」使用之0000000000號行動電話，通話內容
        略以：
        B（「梁胖」）：「你等一下要過去**那邊」
        A（被告）：「對ㄚ」
        B（「梁胖」）：「你順便幫我拿10包『檳榔』過去放
                        」
        A（被告）：「那我就拿『檳榔』10包、『白精靈』20
                    包的錢給你就對」
      (2)同日21時41分，「梁胖」持用之0000000000號行動電話
        撥打被告使用之0000000000號行動電話，通話內容略以
        ：
        B（「梁胖」）：「你還沒過來ㄚ」
        A（被告）：「等在吃東西，吃完就過去」
        B（「梁胖」）：「那你吃完就過來，我拿『檳榔』給
                        你我就要出去了」
        A（被告）：「你順便幫我拿『白色』的那種」
        B（「梁胖」）：「你說『白精靈』的那種多少? 」
        A（被告）：「你先幫我拿20包」
        B（「梁胖」）：「因為阿倫叫我先拿『檳榔』20包給
                        你」
        A（被告）：「我剛有跟阿倫說他說好」
        B（「梁胖」）：「我就另外拿精靈20包給你就對了」
      （見偵查卷第35頁通訊監察譯文）。以上被告與「梁胖」
      之2段對話內容，固未明確提及買賣毒品，惟毒品買賣為
      查緝甚嚴之犯罪，買賣雙方僅以對話者間瞭解之代號表示
      毒品名稱、數量、價格等，為買賣毒品之常情，是由前揭
      通訊監察譯文可知，被告於95年3月3日確曾與「梁胖」聯
      絡購入毒品之事，則被告供稱上開扣案毒品係其於為警查
      獲前之1、2星期即95年3月上旬某日，向「梁胖」購入之
      情，堪信屬實。至被告於原審準備程序時稱其毒品係向綽
      號「小傑」之人購買，並不認識「梁胖」云云，要屬臨訟
      虛構之詞，不足採信。
  (二)按販賣毒品行為，並不以販入之後復行賣出為要件，祇要以
    營利為目的，將毒品販入，其犯罪即為完成（最高法院67年
    台上字第2500號判例意旨參照）。被告固辯稱：「伊向『梁
    胖』購入之毒品均為伊自己要施用，並無販賣之意圖。」云
    云。惟依卷附通訊監察譯文所示，95年2月23日0時49分、95
    年2月26日20時24分、95年2月27日8時32分、95年2月27日22
    時26分，分別有0000000000號、0000000000號、0000000000
    號、0000000000號行動電話之持用者，先後撥打被告持用之
    0000000000號行動電話，通話內容分別略以：
    1.95年2月23日0時49分
      B（0000000000號持用者）：「我兔兔，你沒有去SKY喔」
      A（被告）：「最近休息ㄚ，怎樣? 」
      B（0000000000號持用者）：「我現在要去SKY」
      A（被告）：「可是我沒有要進去，那你打電話給我朋友」
      B（0000000000號持用者）：「幾號?」
      A（被告）：「0000000000他叫梁胖」
      B（0000000000號持用者）：「跟他講誰介紹的? 」
      A（被告）：「宏仔」
      B（0000000000號持用者）：「那他會算我便宜嗎?」
      A（被告）：「我不知道，那你要不要來我家拿，我就便宜
                 點拿給你」
      B（0000000000號持用者）：「可是太遠啦」
      A（被告）：「那你就直接進去看他怎麼給吧」
    2.95年2月26日20時24分
      B（0000000000號持用者）：「我到了」
      A（被告）：「喔」
      B（0000000000號持用者）：「你要幫我多找一點『褲子
                                 』」
      A（被告）：「好啦」
    3.95年2月27日8時32分
      A（被告）：「你誰ㄚ」
      B（0000000000號持用者）：「我是千千」
      A（被告）：「喔」
      B（0000000000號持用者）：「你在睡覺嗎?」
      A（被告）：「是」
      B（0000000000號持用者）：「你那邊有東西可以拿嗎? 」
      A（被告）：「我睡起來再打給你」
    4.95年2月27日22時26分
      B（0000000000號持用者）：「老大」
      A（被告）：「是」
      B（0000000000號持用者）：「你那邊還有紅魔頭嗎?」
      A（被告）：「沒有了」
    （見偵查卷第32頁至第34頁通訊監察譯文），以上通話內容
    可知，被告於95年2月底即陸續接獲向其詢問有關購買毒品
    事宜之電話，於95年2月23日23時7分更有0000000000號行動
    電話使用者直接詢問被告：「你『褲子』1件賣多少？」，
    而「褲子」即意指愷他命，亦據被告在檢察官偵查時供述明
    確（見偵查卷第48頁），是被告於95年2月底起陸續接獲之
    以上詢問電話，均係向被告詢問有關購買毒品事宜之電話，
    被告辯稱以上電話均與毒品交易無關云云，要與事實不符，
    並不足採。
  (三)按第二級毒品搖頭丸、第三級毒品愷他命等毒品，本無一定
    之公定價格，是其各次買賣之價格，當亦各有差異，而或隨
    供需雙方之資力、關係之深淺、需求之數量、貨源之充裕與
    否、販賣者對於資金之需求程度，以及政府查緝之態度，進
    而為各種不同之風險評估，而為機動性之調整，是其價格標
    準，自非一成不變，且販賣者從各種「價差」或「量差」或
    「純度」謀取利潤方式，亦有差異，然其所圖利益之非法販
    賣行為目的，則屬相同，並無二致。因之，販賣利得，除經
    被告坦承，或其價量至臻明確，確實難以究其原委。然按一
    般民眾普遍認知之毒品非法交易，向為政府查禁森嚴且重罰
    不寬貸，衡諸常情，倘非有利可圖，絕無平白甘冒被重罰風
    險之理，從而，舉凡其有償交易，除足反證其確另基於某種
    非圖利本意之關係外，通常尚難因無法查悉其買進、賣出之
    差價，而諉無營利之意思，或阻卻販賣犯行之追訴。又販賣
    毒品之所謂販賣行為，係行為人基於營利之目的，而販入或
    賣出毒品而言。販賣毒品者，其主觀上有營利之意圖，且客
    觀上有販賣之行為即足構成，至於實際上是否已經獲利則非
    所問，即於有償交付他人之初，係基於營利之意思，並著手
    實施，而因故無法高於購入之原價出售，最後不得不以原價
    或低於原價交付他人時，仍屬販賣行為。本件被告既有出售
    毒品之管道，則其於95年3月上旬某日向「梁胖」購入上開
    數量非少第二級、第三級毒品之時，倘無利可圖，被告又何
    需費心自甘承受重典，涉險販賣第二級、第三級毒品，是被
    告販賣第二級、第三級毒品確有以營利之犯意甚明。被告自
    「梁胖」處販入第二級、第三級毒品後，依本件卷證資料雖
    無從具體認定被告是否已出售他人，惟被告向「梁胖」販入
    第二級搖頭丸、第三級愷他命之時既以營利為目的，已如前
    述，揆諸上開判例意旨，縱被告尚未將該販入之毒品出售得
    利，其販賣第二級、第三級毒品之犯罪行為即為完成，併予
    說明。
  (四)綜上所述，被告辯稱其販入之扣案毒品均係供己施用之毒品
    ，無販賣之意云云，顯係事後卸責之詞，殊不足採，此外，
    復有被告所有供其聯絡販賣毒品所用之門號0000000000號行
    動電話1支（含SIM卡1枚）扣案可憑。本件事證明確，被告
    販賣第二級、第三級毒品犯行，洵堪認定，應依法論科。
二、按行為後法律有變更者，適用行為時之法律，但行為後之法
    律有利於行為人者，適用最有利於行為人之法律，刑法第2
    條第1項定有明文。
  (一)刑法部分條文於94年2月2日修正公布，並於95年7月1日起施
    行，依修正施行後刑法第2條第1項規定，行為後法律有變更
    者，適用行為時之法律，但行為後之法律有利於行為人者，
    適用最有利於行為人之法律，此係規範行為後法律變更所生
    新舊法律比較適用之準據法，本身尚無新舊法比較之問題，
    故於刑法修正施行後，應一律適用現行刑法第2條第1項之規
    定，為「從舊從輕」之比較。依修正後之刑法第33條第5款
    之規定，所得科處之罰金刑最低為新臺幣1千元，然被告行
    為時之刑法第33條第5款規定之罰金最低額為銀元1元，換算
    為新臺幣僅為新臺幣3元，比較上述修正前、後之刑罰法律
    ，關於罰金刑之最低度部分自以修正前即被告行為時之法律
    較有利於被告。至修正後刑法第55條關於想像競合犯之規定
    ，固增加但書：「但不得科以較輕罪名所定最輕本刑以下之
    刑」之規定，惟此係屬科刑之限制，為法理之明文化，非屬
    法律之變更，不生比較適用之問題，併此敘明。
  (二)被告行為後，毒品危害防制條例第4條第2項有關販賣第二級
    、第三級毒品之法定本刑等規定，業於98年5月20日修正公
    布，於本院裁判時業已施行，修正前毒品危害防制條例第4
    條第2項、第3項係規定「製造、運輸、販賣第二級毒品者，
    處無期徒刑或七年以上有期徒刑，得併科新臺幣七百萬元以
    下罰金。」、「製造、運輸、販賣第三級毒品者，處五年以
    上有期徒刑，得併科新臺幣五百萬元以下罰金。」，修正為
    「製造、運輸、販賣第二級毒品者，處無期徒刑或七年以上
    有期徒刑，得併科新臺幣一千萬元以下罰金。」、「製造、
    運輸、販賣第三級毒品者，處五年以上有期徒刑，得併科新
    臺幣七百萬元以下罰金。」，經比較修正前、後之規定，可
    知販賣第二級、第三級毒品罪之法定本刑，修正後規定已就
    罰金刑部分提高，自以修正前毒品危害防制條例第4條第2項
    、第3項之規定有利於被告。依刑法第2條第1項前段之規定
    ，應適用修正前毒品危害防制條例第4條第2項、第3項之規
    定處斷。
三、查MDMA（3,4-亞甲基雙氣甲基安非他命）、Methamphetamin
    e（甲基安非他命）及愷他命分別為毒品危害防制條例第2條
    第2項第2款、第3款所規定之第二級毒品及第三級毒品。核
    被告所為，係犯修正前毒品危害防制條例第4條第2項、第3
    項之販賣第二、三級毒品罪。被告販入後持有第二、三級毒
    品之低度行為，均應為販賣之高度行為所吸收，不另論罪。
    被告意圖營利以一行為同時販入含第二級毒品之搖頭丸及第
    三級毒品愷他命，係一行為觸犯數罪名，為想像競合犯，應
    依修正後刑法第55條之規定，從較重之販賣第二級毒品罪處
    斷。公訴意旨雖認被告與「梁胖」、「偉哥」就本件販賣毒
    品犯行，互有犯意聯絡及行為分擔，惟「梁胖」為被告販入
    毒品之來源，已如前述，而依被告於警詢之供述，「偉哥」
    係「SK Y舞廳」之負責人，進入該舞廳販賣毒品須繳納「水
    費」10, 000元，則「偉哥」僅係提供場地讓被告進入販賣
    毒品，並收取費用之人，則「梁胖」、「偉哥」就本件被告
    所為販賣第二、三級毒品犯行，應無何共犯關係，公訴人此
    部分所指，應有未合。另檢察官認被告上開所犯販賣第二級
    毒品、第三級毒品2罪，犯意各別，應分論併罰，亦容有誤
    會，附此敘明。
四、原審據以論罪科刑，固非無見，惟查：(一)原判決未及比較新
    舊法（詳如理由欄二所示）；(二)被告持用00000000 00號行
    動電話與綽號「梁胖」之人聯絡購入毒品及與他人通聯並談
    及毒品交易有關之事項，已如前述；然原判決於事實欄內認
    扣案之被告另持用0000000000號行動電話亦係供聯絡販賣毒
    品之用並宣告沒收，惟為被告所否認，且亦查無證據可資證
    明被告持有之0000000000號行動電話曾供被告聯絡販賣毒品
    之用，是原判決遽認扣案之被告另持用0000000000號行動電
    話亦係供聯絡販賣毒品之用並宣告沒收，於法即有未合；(三)
    原判決僅就被告販賣第三級毒品之犯意為論述，然並未說明
    被告係基於出售牟利之犯意而販入毒品所憑依據及理由，亦
    有未洽。被告上訴否認犯行，雖無理由，已如前述，惟原判
    決既有上開可議之處，自應將原判決撤銷。爰審酌被告並無
    前科紀錄，有本院被告前案紀錄表在卷可憑，素行尚稱良好
    ，惟其正值青年，不循正當方式賺取費用，竟思以販賣毒品
    圖利，嚴重戕害國民身心健康，惡性非輕，兼衡被告販入毒
    品之數量（如附表一、二所示）及犯後未能坦承犯行之犯後
    態度等一切情狀，量處如主文第二項所示之刑。
五、沒收部分：
  (一)扣案之如附表一編號1、2、3及附表二編號1、2所示之第二
    級毒品（種類、成分、驗餘數量均詳如附表所載），均應依
    毒品危害防制條例第18條第1項前段規定，不問屬於犯人與
    否，均沒收銷燬之。
  (二)按毒品危害防制條例第18條第1項僅規定應沒收銷燬查獲之
    第一、二級毒品，及沒入銷燬查獲之第三、四級毒品，前者
    屬於刑法上之從刑，後者則為行政機關之行政處分，其範圍
    並未擴及得沒收查獲之第三、四級毒品在內，又同條例第19
    條規定應沒收供犯罪所用之物者，由文義而言，顯未包括作
    為犯罪客體之毒品在內（最高法院95年度臺上字第5252號判
    決意旨參照）。本件扣案之第三級毒品愷他命共14包（即如
    附表一編號4、5及附表二編號3所示，驗餘含包裝袋14個共
    重9.389公克），為違禁物，應依刑法第38條第1項第1款規
    定沒收。
  (三)至扣案之門號0000000000號之行動電話1支（含SIM卡1枚）
    ，為供被告聯絡販賣毒品事宜所用，屬被告犯本件販賣毒品
    罪所用之物，且為被告所有，應依毒品危害防制條例第19條
    第1項規定宣告沒收之；至於另扣案之門號0000000000號行
    動電話1支（含SIM卡1枚），並無證據可資證明係被告聯絡
    販賣毒品所用之物，本院自無從宣告沒收，併予說明。
六、不另為無罪之諭知部分：
  (一)公訴意旨另略以：被告甲○○自94年11月間某日起，基於販
    賣第二級、第三級毒品之概括犯意，向「梁胖」以搖頭丸每
    顆230元、K他命每包650元之價格販入後，以搖頭丸每顆300
    元、K他命每包800元之價格，出售予「SKY舞廳」內不特定
    舞客，因認被告此部分所為，亦係犯販賣第二、三級毒品罪
    等語。
  (二)按犯罪事實應依證據認定之，無證據不得認定犯罪事實。被
    告之自白，不得作為有罪判決之唯一證據，仍應調查其他必
    要之證據，以察其是否與事實相符。不能證明被告犯罪者，
    應諭知無罪之判決。刑事訴訟法第154條第2項、第156條第2
    項、第301條第1項分別定有明文。又按事實之認定，應憑證
    據，如未能發現相當證據，或證據不足以證明，自不能以推
    測或擬制之方法，以為裁判基礎；且認定犯罪事實所憑之證
    據，雖不以直接證據為限，間接證據亦包括在內；然而無論
    直接或間接證據，其為訴訟上之證明，須於通常一般之人均
    不致有所懷疑，而得確信其為真實之程度者，始得據為有罪
    之認定，倘其證明尚未達到此一程度，而有合理之懷疑存在
    時，即無從為有罪之認定，最高法院著有40年台上字第86號
    、76年台上字第4986號判例要旨可參。
  (三)本件公訴人認被告涉有上開罪嫌，無非以被告於警詢時之自
    白為其論據。惟查，卷內並無證據可資證明被告自94年11月
    間某日起，即開始販賣毒品，且販買毒品之種類、數量、價
    格、購毒者為何人、販賣之次數等，亦付之厥如，而扣案之
    搖頭丸、愷他命等毒品，僅能證明被告前揭基於營利之意圖
    而販入第二、三級毒品之事實，已據原審認定如前，尚無從
    補強被告自白自94年11月起販賣搖頭丸、愷他命給進入「
    SKY舞廳」之不特定舞客之犯罪事實。
  (四)綜上所述，公訴人認被告此部分所涉犯販賣第二、三級毒品
    犯行之證據，顯尚未達於通常一般之人均不致有所懷疑，而
    得確信其為真實之程度。此外，復查無其他積極證據，足資
    證明被告有何公訴人所指之上開犯行（指上開論罪科刑外之
    其餘販賣第二、三級毒品犯行），既不能證明被告此部分之
    犯罪，自應為無罪之諭知，然因公訴意旨認被告此部分犯行
    ，與前開論罪科刑之販賣第二、三級毒品之犯行間，有修正
    前刑法第56條連續犯之裁判上一罪關係，爰不另為無罪判決
    之諭知。
據上論斷，應依刑事訴訟法第369條第1項前段、第364條、第299
條第1項前段，修正前毒品危害防制條例第4條第2項、第3項，同
條例第18條第1項前段、第19條第1項，修正後刑法第2條第1項前
段、第11條、第55條、第38條第1項第1款，判決如主文。
本案經檢察官鄭富銘到庭執行職務。
中    華    民    國    99    年    7     月    29    日
                  刑事第十七庭  審判長法  官  王聰明
                                      法  官  陳憲裕
                                      法  官  黃雅芬
以上正本證明與原本無異。
如不服本判決，應於收受送達後10日內向本院提出上訴書狀，其
未敘述上訴之理由者並得於提起上訴後10日內向本院補提理由書
（均須按他造當事人之人數附繕本）「切勿逕送上級法院」。
                                      書記官  鄭雅云
中    華    民    國    99    年    7     月    29    日
附錄：本案論罪科刑法條全文
修正前毒品危害防制條例第4條：
製造、運輸、販賣第一級毒品者，處死刑或無期徒刑；處無期徒
刑者，得併科新臺幣1 千萬元以下罰金。
製造、運輸、販賣第二級毒品者，處無期徒刑或7 年以上有期徒
刑，得併科新臺幣7 百萬元以下罰金。
製造、運輸、販賣第三級毒品者，處5 年以上有期徒刑，得併科
新臺幣5 百萬元以下罰金。
製造、運輸、販賣第四級毒品者，處3 年以上10年以下有期徒刑
，得併科新臺幣3 百萬元以下罰金。
製造、運輸、販賣專供製造或施用毒品之器具者，處1 年以上7
年以下有期徒刑，得併科新臺幣1 百萬元以下罰金。
前五項之未遂犯罰之。
 附表一：
┌──┬───────────┬────────────┬────────────┐
│編號│ 扣 案 物 品 種 類    │    鑑  驗  情  形      │    驗  餘  數  量      │
├──┼───────────┼────────────┼────────────┤
│ 1  │紅色圓形錠9顆及碎錠1塊│檢出第二級毒品MDMA成分  │紅色圓形錠8顆及碎錠1 塊 │
├──┼───────────┼────────────┼────────────┤
│ 2  │土黃色圓形錠3顆       │檢出第二級毒品MDMA成分  │土黃色圓形錠2顆         │
├──┼───────────┼────────────┼────────────┤
│ 3  │紫紅色圓形錠1顆       │檢出第二級毒品MDMA成分  │紫紅色圓形錠驗餘碎錠    │
├──┼───────────┼────────────┼────────────┤
│ 4  │白色結晶性粉末7包（4.7│檢出第三級毒品Ketamine成│白色結晶性粉末7包（4.721│
│    │35公克，含包裝重）    │分                      │公克，含包裝重）        │
├──┼───────────┼────────────┼────────────┤
│ 5  │白色結晶性粉末5包（3.3│檢出第三級毒品Ketamine成│白色結晶性粉末5包（3.335│
│    │49公克，含包裝重）    │分                      │公克，含包裝重）        │
└──┴───────────┴────────────┴────────────┘
 附表二：
┌──┬───────────┬────────────┬────────────┐
│編號│ 扣 案 物 品 種 類    │    鑑  驗  情  形      │    驗  餘  數  量      │
├──┼───────────┼────────────┼────────────┤
│ 1  │粉紅色圓形錠23顆      │檢出第二級毒品MDMA成分  │粉紅色圓形錠22顆        │
├──┼───────────┼────────────┼────────────┤
│ 2  │粉紅色三角形錠1顆     │檢出第二級毒品MDMA、Meth│粉紅色三角形錠驗餘碎錠  │
│    │                      │amphetamine成分         │                        │
├──┼───────────┼────────────┼────────────┤
│ 3  │白色或無色透明結晶或結│檢出第三級毒品Ketamine成│白色或無色透明結晶或結晶│
│    │晶性粉末2包（1.334公克│分                      │性粉末2包（1.333公克，含│
│    │，含包裝重）          │                        │包裝重）                │
└──┴───────────┴────────────┴────────────┘

司法院資訊處製作；財團法人民間司法改革基金會備份。
